臺灣桃園地方法院刑事判決　　　　　 110年度審智易字第38號
公　訴　人　臺灣桃園地方檢察署檢察官
被　　　告　曲學政






上列被告因違反著作權法案件，經檢察官提起公訴（110 年度調
偵緝字第16號），被告於本院準備程序進行中，就被訴事實為有
罪之陳述，經本院告知簡式審判程序意旨，並聽取當事人之意見
後，裁定改依簡式審判程序審理，茲判決如下：
    主      文
曲學政犯著作權法第九十二條之侵害著作財產權罪，處有期徒刑
貳月，如易科罰金，以新臺幣壹仟元折算壹日。
扣案之「貞子-起源」及「鬼裔」DVD影片各壹片均沒收。
    事實及理由
一、本件除如下補充及更正之部分外，餘犯罪事實及證據均同於
    附件起訴書之記載，茲予引用：
（一）起訴書「犯罪事實」一、7 原載「重製、」等字句應刪除
      ；「證據並所犯法條」欄一、編號2 、證據名稱項原載「
      及偵查」等字句應刪除。
（二）證據部分應補充被告曲學政於本院準備程序及審理時之自
      白。
二、論罪科刑：
（一）核被告所為，係犯著作權法第92條之擅自以公開傳輸、公
      開上映之方法侵害他人之著作財產權罪。
（二）按刑事法若干犯罪行為態樣，本質上原具有反覆、延續實
      行之特徵，立法時既予特別歸類，定為犯罪構成要件之行
      為要素，則行為人基於概括之犯意，在密切接近之一定時
      、地持續實行之複次行為，倘依社會通念，於客觀上認為
      符合一個反覆、延續性之行為觀念者，於刑法評價上，即
      應僅成立一罪。學理上所稱「集合犯」之職業性、營業性
      或收集性等具有重複特質之犯罪均屬之，例如經營、從事
      業務、收集、販賣、製造、散布等行為概念者（最高法院
      95年台上字第1079號判決參照）。是以本件被告以公開傳
      輸、公開上映等方法侵害起訴書所載之著作權之行為，因
      各係於密集期間內以相同之方式持續進行，未曾間斷，是
      該等犯行本身即具有反覆、延續實行之特徵，從而在行為
      概念上，縱有多次之舉措，仍應各評價認係包括一罪之集
      合犯而論以一罪。被告基於一個犯罪決意，而以一行為同
      時侵害如起訴書犯罪事實欄所載之數個著作財產權人之法
      益，為想像競合犯，依刑法第55條之規定，應從一重處斷
      。
（三）被告前有如起訴書犯罪事實欄所示科刑及執行紀錄，此有
      臺灣高等法院被告前案紀錄表在卷可按，其受有期徒刑執
      行完畢5 年以內，故意再犯本件有期徒刑以上之罪，固為
      累犯，惟審酌釋字第775 號解釋意旨，被告所犯前案與本
      案不僅犯罪型態不同，且所侵害之法益、對社會之危害程
      度，亦有相當差別，兩者間顯無延續性或關聯性，故本案
      以不加重其刑為宜。
（四）本院審酌被告竟公開傳輸、公開上映未獲授權之電影，不
      但侵害著作權人享有之著作財產權，復損害著作權人所欲
      表彰之商譽及市場上合理收益，且貶抑我國保護智慧財產
      權之國際形象，示範效應不容小覷，惟念其犯後坦承之態
      度等一切情狀，量處如主文所示之刑，並諭知易科罰金之
      折算標準。
三、沒收：
    按「供犯罪所用、犯罪預備之物或犯罪所生之物，屬於犯罪
    行行為人者，得沒收之。但有特別規定者，依其規定」，刑
    法第38條第2 項定有明文。至「犯第91條第3 項及第91條之
    1 第3 項之罪，其供犯罪所用、犯罪預備之物或犯罪所生之
    物，不問屬於犯罪行為人與否，得沒收之。」，著作權法第
    98條雖有明文，然本案被告所犯法條並非著作權法第91條第
    3 項、第91條之1 第3 項之罪，即無適用著作權法第98條關
    於沒收之規定，而應適用刑法沒收之規定，先予敘明。經查
    ，扣案之「貞子- 起源」及「鬼裔」DVD 影片各1 片均係被
    告所有且供犯著作權法第92條之罪所用之物，業據其供承在
    卷，爰均依刑法第38條第2 項前段規定，諭知沒收。至被告
    於警詢中供稱：從108 年到109 年前開2 部影片不清楚給消
    費者觀看多少次等語（見臺灣桃園地方檢察署109 年度偵字
    第6002號卷，下稱偵卷，第9 頁），對照證人即「瘋時尚
    MTV 」員工古宛霏於警詢中證稱：我們不會有客人看片的紀
    錄，所以無法提供前開兩部影片消費者觀看次數等語（見偵
    卷第11頁），遍查全案卷證復無其他有關被告有其犯罪所得
    之材料可資稽考，聲請人復未舉實以證，是此部分無犯罪所
    得應予沒收之問題，附帶說明。
據上論斷，應依刑事訴訟法第273 條之1 第1 項、第299 條第1
項前段、第310 條之2 、第454 條，判決如主文。
本案經檢察官蔡宜均到庭執行職務。
中    華    民    國   110    年   11     月    25    日
                  刑事審查庭  法  官  李佳穎
以上正本證明與原本無異。
如不服本判決應於收受判決後20日內向本院提出上訴書狀，並應
敘述具體理由。其未敘述上訴理由者，應於上訴期間屆滿後20日
內向本院補提理由書(均須按他造當事人之人數附繕本)「切勿逕
送上級法院」。
                              書記官  蔡萱穎
中    華    民    國   110    年   11     月    25    日
附錄本案所犯法條全文
著作權法第92條
擅自以公開口述、公開播送、公開上映、公開演出、公開傳輸、
公開展示、改作、編輯、出租之方法侵害他人之著作財產權者，
處 3 年以下有期徒刑、拘役，或科或併科新臺幣 75 萬元以下
罰金。
附件:
臺灣桃園地方檢察署檢察官起訴書
                                   110年度調偵緝字第16號
　
     被      告  曲學政  男  35歲（民國00年0月00日生）
                         住桃園市○○區○○街00○0號
                         居新北市○○區○○路0段000號2樓
                         國民身分證統一編號：Z000000000號
上列被告因違反著作權法案件，已經偵查終結，認應提起公訴，
茲將犯罪事實及證據並所犯法條分敘如下：
         犯罪事實
一、曲學政前因妨害兵役治罪條例案件，經臺灣桃園地方法院以
    104 年度桃簡字第1575號判決判處有期徒刑2 月確定，於民
    國105 年3 月16日徒刑執行完畢。詎不知悔改，其擔任址設
    桃園市○○區○○路00號2 樓「瘋時尚MTV 」負責人，明知
    如「貞子- 起源」、「鬼裔」之影片，為炬旺公司享有著作
    財產權之視聽著作，且現仍於著作權存續期間內，未經炬旺
    有限公司（下稱炬旺公司）之同意或授權，不得擅自重製、
    公開傳輸、公開上映，竟意圖營利，基於以公開傳輸、公開
    上映等方法侵害他人著作財產權之犯意，於108 年12月6 日
    前某時起，在「瘋時尚MTV 」，將僅供家用而不得公開上映
    之上開影片DVD ，並以顧客每人2.5 小時收費新臺幣180 元
    之代價，提供不特定人在包廂內觀看上開影片之DVD ，而以
    此方式公開傳輸、公開上映上開電影之視聽著作。嗣經警方
    於109 年2 月4 日17時許，持搜索票至「瘋時尚MTV 」執行
    搜索，並扣得上開影片之DVD ，始查悉上情。
二、案經炬旺公司訴由臺北市政府警察局大安分局報告偵辦。
         證據並所犯法條
一、證據清單及待證事實：
┌──┬───────────┬────────────┐
│編號│證據名稱              │待證事實                │
├──┼───────────┼────────────┤
│1   │被告曲學政於警詢及偵查│坦承在桃園市中壢區日新路│
│    │中之供述。            │97 號 2 樓經營「瘋時尚  │
│    │                      │MTV 」之事實。          │
├──┼───────────┼────────────┤
│2   │告訴代理人（炬旺公司）│「貞子-起源」、「鬼裔」 │
│    │陳盈妤於警詢及偵查中之│之影片為告訴人炬旺公司為│
│    │指訴                  │著作財產權人之電影，被告│
│    │                      │未經同意或授權，即擅自以│
│    │                      │上開方法供不特定人觀看之│
│    │                      │事實。                  │
├──┼───────────┼────────────┤
│3   │臺北市政府警察局大安分│「貞子-起源」、「鬼裔」 │
│    │局搜索扣押筆錄、同局扣│之電影，均屬被告未經著作│
│    │押物品目錄表、 DVD 光 │財產權人之同意或授權，即│
│    │碟、外盒及封套照片、  │擅自以上開方法供不特定人│
│    │DVD 播放畫面截圖、蒐證│觀看之事實。            │
│    │報告                  │                        │
└──┴───────────┴────────────┘
二、核被告所為，係犯著作權法第92條之擅自以公開傳輸、公開
    上映之方法侵害他人之著作財產權等罪嫌。被告公開傳輸之
    低度行為應為重製之高度行為所吸收，請不另論罪。被告基
    於單一之犯罪決意，反覆公開上映之方法侵害上開影片之著
    作財產權，應認係屬以一個公開上映方法侵害數個著作財產
    權，請分別論以想像競合犯。被告前受有期徒刑執行完畢，
    有本署刑案資料查註紀錄表附卷可參，於5 年內故意再犯本
    件有期徒刑以上之各罪，均為累犯，請審酌司法院釋字第77
    5 號解釋意旨，斟酌是否分別依刑法第47條第1 項規定加重
    其刑。
三、依刑事訴訟法第251條第1項提起公訴。
     此  致
臺灣桃園地方法院
中    華    民    國   110    年    4     月    20    日
                               檢  察  官  黃翎樵
本件證明與原本無異
中    華    民    國   110    年    5     月    12    日
                              書  記  官  魏郁如
所犯法條：
著作權法第92條
擅自以公開口述、公開播送、公開上映、公開演出、公開傳輸、
公開展示、改作、編輯、出租之方法侵害他人之著作財產權者，
處 3 年以下有期徒刑、拘役，或科或併科新臺幣 75 萬元以下
罰金。